# 请教陈版，按直线计提的租金收入超出实际收取租金部分是否计征营业税

提问人：lxch119 时间：2013-06-04 16:36:59
回复 suhom 的帖子
根据租赁准则，如果形成经营租赁：
（一）租金的处理 在一般情况下，出租人应采用直线法将收到的租金在租赁期内确认为收益，但在某些特殊情况下，则应采用比直线法更系统合理的方法。
因此采用直线法才是首选，其他有证据证明更为合理的情况下，才使用其他方法。

回答人：chenyiwei
税法中可能对此类情况规定不清晰。但会计上基于配比原则和负债的定义，对于所确认的收入超出当期开票部分的差额，还是应当按照常规处理方法将对应的应交营业税计提出来。

提问人：hcl1986 时间：2013-08-29 10:55:17
税法上要求收取租金时就产生营业税纳税义务，而会计上则一般要求按合同约定的租金或其他合理的方法分期确认为收入，企业所得税的要求也跟会计一致，我有以下疑问 1 ，（收取租金-按每期确认收入）*5%这部分该如何列报，我的理解是根据收入成本配比原则，应当比照预交的税金列报为“其他流动资产”或“其他非流动资产”。 2 ，收取租金-按每期确认收入）*5%这部分在计算企业所得税能税前扣除吗，我的理解是不能，理由也是收入成本配比原则。 3 ，如果税法上允许税前扣除，应交税费借方余额产生的应纳税暂时性差异应当确认为递延所得税负债吗？

回答人：chenyiwei
1 、赞同。 2 、目前似乎没有明确规定，如果不能在当期扣除则会产生递延所得税影响。 3 、是。